【裁判字號】    99,交上易,30
【裁判日期】    991129
【裁判案由】    過失傷害
【裁判全文】
臺灣高等法院花蓮分院刑事判決        99年度交上易字第30號
上  訴  人  臺灣花蓮地方法院檢察署檢察官
被      告  宋漢堂
上列上訴人因被告犯過失傷害案件，不服臺灣花蓮地方法院99年
度交易字第76號中華民國99年9月24日第一審判決（起訴案號：
臺灣花蓮地方法院檢察署99年度偵字第980號），提起上訴，本
院判決如下：
    主  文
上訴駁回。
宋漢堂緩刑伍年，並應支付被害人蔡瑞香新臺幣參拾萬元，給付
方式為：按月於每月拾日匯款新臺幣參仟元至蔡瑞香壽豐鄉農會
豐裡分部00000000000000號帳戶內，至清償完畢為止，若有壹期
未給付，視為全部到期（已於99年11月10日給付新臺幣參仟元）
。
    理  由
一、證據能力：
    被告於本院準備程序至本案言詞辯論終結前，對於卷內供述
    或非供述證據均不爭執其證據能力，本院審酌上開事證核無
    違法取證或不適合作為證據之情事，依刑事訴訟法第159條
    之5之規定，認均有證據能力，先此敘明。
二、本案經本院審理結果，認第一審判決被告犯過失傷害罪，處
    有期徒刑3月，如易科罰金，以新臺幣（下同）1千元折算壹
    日，核無不當，應予維持，並引用如附件第一審判決書記載
    之證據及理由。
三、檢察官上訴意旨以：被告於發生車禍後，對被害人蔡瑞香均
    未探視關心，不理不睬，在協調過程中，沒有誠意，態度不
    佳，至今尚未和解，被告對於司法人員之態度良好，只為博
    取同情，因認原審量刑過輕等語。
四、經查：
  1.按量刑之輕重，係屬事實審法院得依職權自由裁量之事項，
    苟已斟酌刑法第57條各款所列情狀而未逾越法定刑度，不得
    遽指為違法。查原審判決量刑時，已就被告向該管公務員申
    述犯罪事實，合於自首要件，以及被告無前科紀錄，本件行
    為違反義務之程度，被害人蔡瑞香受傷情形及手未能高舉之
    後遺症，雙方未能達成和解，暨被告犯罪後坦承犯行等一切
    情狀綜合審酌，是原判決之量刑已充分審酌刑法第57條之規
    定，且在法定刑範圍內為刑罰裁量職權之行使，於法並無違
    誤。又被告於本院審理過程中已與被害人達成和解（見本院
    卷第30頁背面審判筆錄），檢察官上訴指摘原判決量刑過輕
    云云，尚非可採。
  2.查被告前未曾受有期徒刑以上刑之宣告，有臺灣高等法院被
    告前案紀錄表附卷可稽，其因一時疏失，致罹刑典，並考量
    被告於本院審理期間，已與被害人達成和解，願意賠償被害
    人30萬元，被害人亦同意被告以按月於每月10日匯款3千元
    至被害人在壽豐鄉農會豐裡分部00000000000000號帳號之方
    式履行上開和解內容，被告並已當庭給付第1期分期款3千元
    予被害人，有本院審判筆錄在卷可按，經此偵、審教訓，被
    告應能知所警惕而無再犯之虞，本院認所宣告之刑以暫不執
    行為適當，爰併予宣告緩刑5年。另按緩刑宣告，得斟酌情
    形，命犯罪行為人向被害人支付相當數額之財產或非財產上
    之損害賠償，刑法第74條第2項第3款定有明文，為保障被害
    人權益，並督促被告履行上開和解條件，爰一併諭知如主文
    所示之緩刑條件。末按此部分並得為民事強制執行名義，如
    被告未遵循本院諭知之緩刑期間所定負擔而情節重大者，檢
    察官得依刑事訴訟法第476條及刑法第75條之1第1項第4款之
    規定，聲請撤銷本件緩刑之宣告，併予敘明。
據上論斷，應依刑事訴訟法第368條，刑法第74條第1項第1款、
第2項第3款，判決如主文。
本案經檢察官朱秋菊到庭執行職務。
中    華    民    國    99    年    11    月    29    日
                  刑事庭審判長法  官  何方興
                              法  官  陳秋錦
                              法  官  林碧玲
以上正本證明與原本無異。
本件不得上訴。
中    華    民    國    99    年    11    月    29    日
                              書記官  李閔華
附錄本判決論罪之法律條文：
中華民國刑法第284條
因過失傷害人者，處6月以下有期徒刑、拘役或5百元以下罰金，
致重傷者，處1年以下有期徒刑、拘役或5百元以下罰金。
從事業務之人，因業務上之過失傷害人者，處1年以下有期徒刑
、拘役或1千元以下罰金，致重傷者，處3年以下有期徒刑、拘役
或2千元以下罰金。

司法院資訊處製作；財團法人民間司法改革基金會備份。
